【裁判字號】    97,抗,140
【裁判日期】    970530
【裁判案由】    聲明異議
【裁判全文】
臺灣高等法院臺南分院民事裁定           97年度抗字第140號
抗  告  人  甲○○
上列抗告人因與相對人乙○○間清償債務強制執行聲明異議事件
，對於中華民國97年3月31日臺灣雲林地方法院所為裁定（96年
度執字第21688號）提起抗告，本院裁定如下：
    主      文
抗告駁回。
抗告訴訟費用新臺幣壹仟元由抗告人負擔。
    理      由
一、抗告及異議意旨略以：當事人間就土地登記事件，不服95年
    4月12日雲西地一字第0950002114號函所為駁回處分，92年3
    月18日螺資地字第012830號登記駁回字第16號土地登記。聲
    請人即抗告人所有坐落雲林縣西螺鎮○○段22號、31號、32
    號、169號4筆土地共有，因鈞院違法判決致分成3筆畸零地
    ，適用法規有錯誤，前經雲林縣政府95年8月22日府行法字
    第0950068116號訴願決定及高雄高等行政法院95年度訴字第
    767號裁定，高雄高等行政法院96年度再字第58號裁定駁回
    ，現由96年度簡再字第7號審理中（按：已於97年3月26日以
    不合法裁定駁回）。又關於共有土地分割共有物登記案件，
    亦經鈞院96年度再易字第28號審理，核諸土地登記規則第55
    條所載，本案件情形即有不許登記之法定原因，因畸零地太
    過狹小違反法律平等及土地利用原則，故請求登記即有不許
    之原因存在，因鈞院違法判決共有物分割，為應廢棄之原因
    ，而程金魁之遺產管理人乙○○，其選任過程不合法，不具
    備當事人資格，亦經鈞院97年度再抗字第3號審理中（按：
    已於97年4月29日以再審聲請不合法駁回）。為此聲明異議
    ，請求停止本件執行程序，原裁定駁回抗告人之異議，即有
    未合，爰依法提起抗告。
二、按「強制執行程序開始後，除法律另有規定外，不停止執行
    。有回復原狀之聲請，或提起再審或異議之訴，或對於和解
    為繼續審判之請求，或提起宣告調解無效之訴、撤銷調解之
    訴，或對於許可強制執行之裁定提起抗告時，法院因必要情
    形或依聲請定相當並確實之擔保，得為停止強制執行之裁定
    。」強制執行法第18條定有明文。經查相對人係執臺灣雲林
    地方法院96年執字第4624號債權憑證（原執行名義臺灣雲林
    地方法院95年度虎簡字第90號、95年度簡上字第44號民事確
    定判決）為執行名義，聲請執行債務人即抗告人因判決共有
    物分割而取得之坐落雲林縣西螺鎮○○段22-1地號、建、面
    積84.76平方公尺、所有權全部之土地。而抗告人所主張之
    訴願、行政訴訟及行政訴訟再審事件暨分割共有物事件之再
    審事件，核非前開規定所得停止執行之事由，至於本件據為
    執行名義之判決是否確有違誤造成不必要之土地增值稅費用
    ，係屬實體事項，亦非法院執行處所得審酌，是原審法院駁
    回其停止執行之聲請，並無不合。抗告意旨猶執前詞，求為
    廢棄原裁定，非有理由，應予駁回。
四、據上論結，本件抗告為無理由，依強制執行法第30條之1、
    民事訴訟法第495條之1第1項，第449條第1項、第95條、第
    78條，裁定如主文。
中    華    民    國    97    年    5     月    30    日
                  民事第二庭    審判長法  官  丁振昌
                                      法  官  吳上康
                                      法  官  李素靖
上為正本係照原本作成。
不得再抗告。
中    華    民    國    97    年    6     月    2     日
                                      書記官  林鈴香


司法院資訊處製作；財團法人民間司法改革基金會備份。
